【裁判字號】    92,交聲,186
【裁判日期】    920714
【裁判案由】    聲明異議
【裁判全文】
~w2z2;臺灣高雄地方法院交通事件裁定~w1z1;        九十二年度交聲字第一八六號
    原處分機關  高雄巿政府
    異  議  人
    即受處分人  乙○○
右列受處分人因違反道路交通管理處罰條例案件，對於高雄市政府於中華民國九十二
年四月二十九日所為之處分（原處分：高市府交裁字第裁三二－Ｂ00000000
號），聲明異議，本院裁定如左：
    主  文
異議駁回。
    理  由
一、按「汽車駕駛人於行駛道路時，使用手持式行動電話進行撥接或通話者，處新臺
    幣三千元罰鍰」、「汽車駕駛人，駕駛汽車有左列情形之一，而本章各條無處罰
    之規定者，處新臺幣九百元以上一千八百元以下罰鍰：三不遵守道路交通標誌、
    標線、號誌之指示者」，道路交通管理處罰條例第三十一條之一第一項、同法第
    六十條第二項第三款分別定有明文。
二、異議意旨略以：異議人於民國九十二年四月二十九收受處分人高市府交裁字第裁
    三二－Ｂ00000000號裁決書，惟該裁決尚有糾葛，因舉發警員甲○○空
    言指摘舉發違規事實：紅燈越線臨停，行駛道路中使用手持式行動電話，並無舉
    出任何證據足以證明上揭情事，異議人亦均否認並簽名於該通知單，退萬步言，
    綠燈越臨停而已，該警員誤認紅燈越線臨停，則非行駛道路中，爰依法聲明異議
    云云。
三、經查：本件異議人雖以前詞置辯，並稱當時僅係「綠燈越臨停」而已，惟何謂「
    綠燈越臨停」，本院實已無法了解，且經傳訊當時開立該舉發違反道路交通管理
    事件通知單之高雄市政府警察局交通大隊第四分隊警員甲○○到院說明當天之情
    況為何時，證人甲○○已明確證稱：「當天下午五點到七點，我在中正路與市○
    ○路交叉口指揮交通，約五點多時，異議人的車輛由市中路由北往南，他是第一
    台停紅燈，他剛開始有停止，後來他慢慢一直越過停止線，我仔細一看，他在車
    內用左手打行動電話又沒有繫安全帶，我上前阻止，我本來要開三條違規事實，
    他下車叫我只開紅燈越線的罰單就好，因為一張罰單只能開兩件違規事實，未繫
    安全帶部分，基於行政裁量權限，我就沒有開」等語明確在卷，衡以該證人上開
    所證述之內容觀之，證人對於異議人當時如何違規之情狀已有明確之交待，顯然
    已可令人信其上開所證確係親眼所見。雖異議人具狀稱證人甲○○空言指摘舉發
    違規事實，並無舉出任何證據足以證明上揭情事云云，然本院以為，本件異議人
    違規事件，當時並未有拍照或以其他方法存證以資證明，雖據證人陳明在卷（第
    十三頁），惟當時異議人違規之情狀已如前述，僅係短暫發生，衡情實難要求證
    人於當時有時間以其他之證據方法以資為證明，而證人與被告並不認識，已據證
    人陳明在卷（第十二頁），二人自無何怨隙可言，證人亦僅係依法執行公務而已
    ，自無誣陷異議人之可能，是證人上開之證言應可採信，自堪認異議人確有上開
    之違規情事。
四、綜上所述，應堪認定異議人確有前揭之違規事實，異議人上開辯稱，並無足取。
    揆諸首揭法律規定，異議人既確有前揭違規情事，原處分機關處以首揭法律規定
    之罰鍰三千九百元，並依道路交通管理處罰條例第六十三條第一項記違規點數一
    點，自屬有據。異議人聲明異議於法未合，本院當應裁定駁回。
五、據上論結，應依道路交通案件處理辦法第十九條，裁定如主文。
中      華      民      國      九十二      年      七    月    十四    日
                                臺灣高雄地方法院交通法庭
      法  官  楊  宗  翰
右正本證明與原本無異。
如不服本裁定，應於裁定送達後五日內，向本院提出抗告狀。
                                    書記官  陳  怡  真
中    華    民    國      九十二      年      七      月      十五      日


司法院資訊處製作；財團法人民間司法改革基金會備份。
